【裁判字號】    89,易緝,119
【裁判日期】    890929
【裁判案由】    贓物
【裁判全文】
臺灣桃園地方法院刑事判決                        八十九年度易緝字第一一九號
    公  訴  人  臺灣桃園地方法院檢察署檢察官
    被      告  甲○○
右列被告因贓物案件，經檢察官提起公訴（八十八年度偵字第一七五九一號），本院
判決如左：
        主  文
甲○○收受贓物，處拘役伍拾日，如易科罰金，以參佰元折算壹日。
        事  實
一、甲○○於民國八十八年十月二十三日，在桃園縣桃園市某不知名建築工地，明知
    姓名、年籍不詳綽號「阿忠」之成年男子所交付車牌號碼HKO-七三八號、引擎號
    碼OM－○一八六三八號之重型機車（該機車係乙○○所有，於八十七年二月初，
    在桃園縣八德市○○路一○三○巷一八號前被竊，下稱上開機車）係來路不明之
    贓車，竟仍予以收受後騎用。嗣於八十八年十一月十一日四時許，在台北縣鶯歌
    鎮○○街二一○號前為警查獲。
二、案經台北縣警察局三峽分局報請台灣桃園地方法院檢察署檢察官偵查起訴。
        理  由
一、訊據被告甲○○固坦認於右揭時地向綽號「阿忠」之不詳姓名、年籍成年男子收
    受上開機車使用，且為警查獲之事實，惟矢口否認有贓物之認識。惟查：（一）
    上開機車係乙○○所有，於八十七年二月初，在桃園縣八德市○○路一○三○巷
    一八號前所失竊之情，業據被害人乙○○於警訊中指訴甚明，並有贓物認領保管
    單、車籍作業系統查詢認可資料表各一紙附卷可稽（附於偵查卷第八、九頁），
    是認上開機車係屬贓物無訛。（二）又被告係騎乘上開贓車當場為警查獲一情，
    業據被告供承在卷，雖被告辯稱：上開機車係向綽號「阿忠」之成年男子所借用
    云云，惟被告並無法具體指出該人之姓名、年籍資料，以供查證，尚難遽為被告
    有利之認定。（三）再佐以被告於本院審理中既自承：於借車當時，伊並未向「
    阿忠」取得行照或其他車籍資料，亦未與「阿忠」約定返還上開機車之時間及地
    點，且伊不知道如何聯絡阿忠等語，而一般人倘欲向陌生人長期借用機車必會先
    檢視行車資料，以免誤借來路不明之車輛，徒遭擔負刑事責任之風險，自屬人情
    之常，亦為眾所週知之理，被告竟自一伊本身並不熟識之人收受上開機車使用，
    卻又未取得行照以查明該機車之來源，亦未約定返還機車之時間、地點，況自被
    告向「阿忠」借用時起迄遭查獲時，時間已長達約三星期一情以觀，其借車目的
    顯非僅為一時外出便利之用，綜上，堪認被告向「阿忠」借用上開機車之過程殊
    違常情，而其於此情形下仍予收受，基此，被告當知該機車是來路不明之贓物無
    疑，是其所辯對上開機車無贓物認識云云，顯係事後卸責之詞，難令人置信。本
    件事證明確，被告右揭犯行洵堪認定，應依法論科。
二、核被告明知上開機車係來路不明之贓物，仍予以收受騎用，其所為係犯刑法第三
    百四十九條第一項之收受贓物罪。爰審酌被告為貪圖己用，收受贓物，所為非是
    ，且未能坦承犯行，犯後態度難謂良好，惟被告教育程度僅為國小肄業，智識程
    度尚淺，所收受之贓物為機車及其價值等一切情狀，量處如主文所示之刑，並諭
    知易科罰金之折算標準，以資懲儆。至扣案之機車鑰匙乙支係綽號「阿忠」之人
    所交付予被告以供騎用上開機車一情，業經被告供承在卷，堪認該機車鑰匙並非
    被告所有之物，且其性質上亦非屬違禁物，是以尚乏沒收之依據，爰不依法宣告
    沒收之，併此敘明。
據上論斷，應依刑事訴訟法第二百九十九條第一項前段，刑法第三百四十九條第一項
、第四十一條，罰金罰鍰提高標準條例第一條前段、第二條，判決如主文。
本案經檢察官呂理銘到庭執行職務
中      華      民      國    八十九    年    九      月    二十九      日
                                臺灣桃園地方法院刑事第二庭
                                    法  官   王美玲
右正本證明與原本無異。
如不服本判決，應於判決送達後十日內向本院提出上訴狀( 應附繕本 )，上訴於
臺灣高等法院。
                                    書記官   陳靜娟
中      華     民      國     八十九    年    九      月     三十       日
附錄本判決論罪科刑之法條：
刑法第三百四十九條第一項
收受贓物者，處三年以下有期徒刑、拘役或五百元以下罰金。


司法院資訊處製作；財團法人民間司法改革基金會備份。
